【裁判字號】    98,訴,640
【裁判日期】    980831
【裁判案由】    毒品危害防制條例
【裁判全文】
臺灣基隆地方法院刑事判決               98年度訴字第640號
公  訴  人  臺灣基隆地方法院檢察署檢察官
被      告  甲○○
上列被告因違反毒品危害防制條例案件，經檢察官提起公訴（98
年度毒偵字第472號），被告就被訴事實為有罪之陳述，經本院
合議庭裁定由受命法官獨任以簡式審判程序審理，判決如下：
    主  文
甲○○施用第二級毒品，處有期徒刑月，扣案之第二級毒品安
非他命毛重壹點貳公克（併同難以完全析離之包裝袋壹只）沒收
銷燬之，吸食器壹支、電子磅秤壹個及夾鏈袋捌只均沒收；又施
用第一級毒品，處有期徒刑柒月，扣案之第一級毒品海洛因合計
淨重柒點捌公克（併同難以完全析離之包裝袋肆只）均沒收銷燬
之，同上之電子磅秤壹個及夾鏈袋柒只均沒收；應執行有期徒刑
捌月，扣案之第二級毒品安非他命毛重壹點貳公克（併同難以完
全析離之包裝袋壹只）及第一級毒品海洛因合計淨重柒點捌公克
（併同難以完全析離之包裝袋肆只）均沒收銷燬之，吸食器壹支
、電子磅秤壹個及夾鏈袋捌只均沒收。
    事  實
一、甲○○前因施用毒品案件，經觀察、勒戒後，認無繼續施用
    毒品之傾向，已於民國94年5月31日執行完畢釋放，並由臺
    灣基隆地方法院檢察署檢察官於94年5月27日以94年度毒偵
    字第1005號、1281號為不起訴處分確定。又於觀察、勒戒執
    行完畢釋放後5年內，因於96年8月13日、97年5月25日施用
    第一、二級毒品案件，由臺灣基隆地方法院檢察署檢察官以
    97年度撤緩毒偵字第19號提起公訴，經本院於98年4月16日
    以98訴字第292號判決判處應執行有期徒刑8月，仍不知悔改
    ，又基於分別施用第二級毒品安非他命及甲基安非他命、施
    用第一級毒品海洛因之犯意，於98年4月27日某時許，在基
    隆市○○區○○路252巷5之3號B室租屋處，以將第二級安非
    他命、甲基安非他命放入吸食器，予以燒烤加熱，並吸取其
    煙霧之方式，施用第二級毒品安非他命、甲基安非他命1次
    ，隨後不久，再將第一級海洛因摻入香煙內之方式，施用第
    一級毒品海洛因1次（起訴書記載為以將海洛因及安非他命
    共同混合放入吸食器，予以燒烤加熱，並吸取其煙霧之方式
    ，同時施用海洛因及安非他命各1次，業據蒞庭檢察官更正
    ）。嗣於98年4月28日下午2時30分許，在上址租屋處，為警
    查獲，扣得甲○○所有之第一級毒品海洛因4包（共淨重7.8
    公克）、安非他命1包（毛重1.2公克）、供施用第二級毒品
    用之器具吸食器1支（起訴書記載為1組）及已使用過夾鏈袋
    1只、供施用第一、二級毒品用之器具電子磅秤1個、及供施
    用第一、二級毒品預備未使用過之夾鏈袋7只等物。
二、案經基隆市警察局第一分局報告臺灣基隆地方法院檢察署檢
    察官偵查起訴。
    理  由
壹、程序事項
    本案被告甲○○所犯者非為死刑、無期徒刑、最輕本刑為3
    年以上有期徒刑之罪或高等法院管轄之第一審案件，其於準
    備程序進行中，先就被訴事實為有罪之陳述，經告知其簡式
    審判程序之旨，並聽取公訴人、被告之意見後，本院業已依
    刑事訴訟法第273條之1第1項規定，裁定由受命法官獨任以
    簡式審判程序進行本案之審理。
貳、實體事項
一、上揭事實業據被告甲○○於本院準備程序、審理時自白，而
    被告於98年4月28日下午5時許採集尿液檢體，經送臺灣尖端
    先進生技醫藥股份有限公司以酵素免疫分析法初步檢驗、以
    氣相層析質譜儀為確認檢驗之結果，分別呈嗎啡（海洛因代
    謝後尿液檢出成份）陽性反應（檢出濃度為22380ng／ml）
    、安非他命陽性反應（檢出濃度為1210ng／ml）、甲基安非
    他命陽性反應（檢出濃度為9250ng／ml），有該公司98年5
    月13日濫用藥物檢驗報告、基隆市警察局第一分局偵辦毒品
    案件尿液檢體對照表各1份附卷可稽，並有第二級毒品安非
    他命1包（毛重1.2公克）、第一級毒品海洛因4包、吸食器1
    支、電子磅秤1個及夾鏈袋8只扣案為證，且有照片11張附卷
    可佐，扣案之第二級毒品1包（毛重1.2公克），經基隆市警
    察局第一分局延平派出所依據聯勤204廠製造之煙毒品檢驗
    包試劑初步檢驗結果，呈安非他命反應，有該所查獲涉嫌毒
    品危害防制條例案毒品初步鑑驗報告單書附卷可憑，扣案之
    第一級毒品海洛因4包，經送請法務部調查局鑑定結果，均
    含第一級毒品海洛因成分，合計淨重7.8公克，有該局98年5
    月25日調科壹字第09823015910號濫用藥物實驗室鑑定書附
    卷可佐，再者，扣案之吸食器1支，經本院依職權送憲兵司
    令部刑事鑑識中心鑑定結果，吸食器中檢出甲基安非他命成
    份，有該中心98年7月7日憲直刑鑑字第0980001149號鑑定書
    在卷可考，因之被告係以吸食器供施用第二級毒品用，非供
    施用第一級毒品海洛因之用，足見被告於本院準備程序及審
    理時之任意性自白，核與事實相符，堪可採信。再查，被告
    前因施用毒品案件，經觀察、勒戒後，認無繼續施用毒品之
    傾向，已於94年5月31日執行完畢釋放，並由臺灣基隆地方
    法院檢察署檢察官於94年5月27日以94年度毒偵字第1005號
    、1281號為不起訴處分確定；又於觀察、勒戒執行完畢釋放
    後5年內，因於96年8月13日、97年5月25日施用第一、二級
    毒品案件，由臺灣基隆地方法院檢察署檢察官以97年度撤緩
    毒偵字第19號提起公訴，經本院於98年4月16日以98訴字第2
    92號判決判處應執行有期徒刑8月等節；此有卷附不起訴處
    分書、臺灣基隆地方法院檢察署刑案資料查註紀錄表、臺灣
    高等法院被告前案紀錄表可按，從而，本案事證明確，被告
    於觀察、勒制執行完畢釋放後5年內，再犯施用第一、二級
    毒品之犯行，經依法追訴後，再犯本件施用第一、二級毒品
    之犯行至堪認定，應依法論科。
二、論罪科刑：
  (一)按海洛因、安非他命及甲基安非他命係毒品危害防制條例第
    2條第2項第1、2款所定之第一級毒品、第二級毒品，被告予
    以施用，核其所為，係犯毒品危害防制條例第10條第2項之
    施用第二級毒品罪、第10條第1項之施用第一級毒品罪。其
    持有第二級毒品安非他命及甲基安非他命、持有第一級毒品
    海洛因係供施用，其持有第二級毒品、持有第一級毒品之低
    度行為為施用第二級毒品、施用第一級毒品之高度行為所吸
    收，不另論罪。被告所犯施用第二級毒品罪、施用第一級毒
    品罪2罪間，犯意各別，行為互異，應予分論併罰。起訴書
    記載被告所犯上開2罪間，係以1施用毒品之行為，同時觸犯
    上開2罪名，為想像競合犯，尚有未洽，惟此部分業經蒞庭
    檢察官更正，併此敘明。
  (二)爰審酌被告前因施用毒品經觀察、勒戒、科刑後，猶不知戒
    除毒品惡習，復再施用第一、二級毒品，並審酌其所犯施用
    毒品之犯罪係戕害自身健康之行為，於他人尚不致造成損害
    及其施用之次數、被告事後坦承犯行之態度等一切情狀，量
    處如主文所示之刑，並定其應執行之刑。
  (三)沒收之諭知：
    扣案之第二級毒品安非他命毛重1.2公克（併同難以完全析
    離之包裝袋1只）及第一級毒品海洛因合計淨重7.8公克（併
    同難以完全析離之包裝袋4只）（蓋無論以何種方式分離包
    裝袋與其內裝之毒品，包裝袋內均會有極微量毒品殘留，故
    上述包裝袋應整體視為查獲毒品之一部分，一併宣告沒收銷
    燬之，最高法院95年度臺上字第3739號、第7354號判決足資
    參照），均為查獲之毒品，不問屬於犯人與否，均應依毒品
    危害防制條例第18條第1項前段宣告沒收銷燬之。另扣案之
    吸食器1支及已使用過之夾鏈袋1只，為犯罪行為人即被告所
    有供施用第二級毒品所用之物，另扣案之電子磅秤1個，為
    犯罪行為人即被告所有供施用第一、二級毒品所用之物，未
    使用過之夾鏈袋7只，為犯罪行為人即被告所有供施用第一
    、二級毒品預備之物，業據被告於本院審判時供明在卷，均
    依刑法第38條第1項第2款之規定宣告沒收。
三、應適用之法條：
    刑事訴訟法第273條之1第1項、第284條之1、第299條第1項
    前段，毒品危害防制條例第10條第1項、第2項、第23條第2
    項、第18條第1項前段，刑法第11條、第38條第1項第2款、
    第51條第5、9款，判決如主文。
本案經檢察官唐道發到庭執行職務
中    華    民    國    98    年    8     月    31    日
                  刑事第三庭法    官  鄭景文
以上正本證明與原本無異。
如不服本判決應於收受送達後10日內向本院提出上訴書狀，並應
敘述具體理由；其未敘述上訴理由者，應於上訴期間屆滿後20日
內向本院補提理由書（均須按他造當事人之人數附繕本）「切勿
逕送上級法院」。
中    華    民    國    98    年    8     月    31    日
                            書 記 官  李繼業
附錄本案論罪科刑法條：
毒品危害防制條例第10條：
    施用第一級毒品者，處6月以上5年以下有期徒刑。
    施用第二級毒品者，處3年以下有期徒刑。


司法院資訊處製作；財團法人民間司法改革基金會備份。
